臺灣桃園地方法院刑事判決
110年度審易字第1843號
111年度審易字第1240號
公  訴  人  臺灣桃園地方檢察署檢察官 
被      告  謝宗霖


上列被告因竊盜案件，經檢察官提起公訴（110年度偵字第36225
號、111年度偵字第20445號），本院判決如下：
    主  文
本件公訴不受理。
    理  由
一、公訴意旨詳如附件起訴書之記載（如附件一、二）。
二、按被告死亡者，應諭知不受理之判決，並得不經言詞辯論為
    之，刑事訴訟法第303條第5款、第307條分別定有明文。
三、經查，被告謝宗霖所涉刑法第321條第1項第1款、第2款竊盜
    犯行，分別經檢察官於民國110年11月30日、111年5月24日
    向本院提起公訴，茲因被告業於111年7月8日死亡，此有本
    院依職權查詢之被告個人戶役政連結作業系統查詢結果1紙
    附卷可稽，是被告起訴後死亡，揆諸前揭說明，爰不經言詞
    辯論，逕為諭知不受理之判決。
四、據上論斷，依刑事訴訟法第303條第5款、第307條，判決如
    主文。
中　　華　　民　　國　　111 　年　　7 　　月　　26　　日
                  刑事審查庭  審判長 法  官  劉美香
　　　　　　　　　
                                     法  官  李雅雯
　　　　　　　　　　　　　　　　　　 
                                     法  官  陳俐文
以上正本證明與原本無異。
如不服本判決應於收受判決後20日內向本院提出上訴書狀，並應
敘述具體理由。其未敘述上訴理由者，應於上訴期間屆滿後20日
內向本院補提理由書(均須按他造當事人之人數附繕本)「切勿逕
送上級法院」。 
　　　　　　　　　　　　　　　      書記官　陳俐蓉　　　
中　　華　　民　　國　　111 　年　　7 　　月　　28　　日
附件一：
臺灣桃園地方檢察署檢察官起訴書
                                    110年度偵字第36225號
　　被　　　告　謝宗霖　男　33歲（民國00年00月0日生）
　　　　　　　　　　　　住○○市○○區○○路0段000號
　　　　　　　　　　　　國民身分證統一編號：Z000000000號
上列被告因竊盜案件，業經偵查終結，認應提起公訴，茲將犯罪
事實及證據並所犯法條分敘如下：
　　　　犯罪事實
一、謝宗霖前因毒品案件，經臺灣桃園地方法院106年度審簡字
    第45號判決判處應執行有期徒刑4月15日確定，於民國107年
    2月7日執行完畢，嗣於同年8月13日再與他案定刑2年1月確
    定，於110年1月14日執行完畢（均屬累犯）。仍不知悔改，
    意圖為自己不法所有，基於竊盜之犯意，於110年4月1日11
    時42分許，在桃園市○○區○○○路0巷000弄00號朱簡娥住處，
    徒手毀壞窗戶欄杆而踰越攀爬侵入屋內，竊取新臺幣（下同
    ）200元零錢得逞後，循原路線逃逸。嗣經朱簡娥當日發現
    有異報警而循線拘獲，始悉上情。
二、案經桃園市政府警察局大溪分局報告偵辦。
　　　　證據並所犯法條
一、被告謝宗霖經傳喚並未到庭，惟上揭犯罪事實業據其於警詢
    時坦承不諱，並經證人朱簡娥證述屬實，且有拘票、代保管
    條、刑案現場勘察報告、內政部警政署刑事警察局鑑定書、
    蒐證照片17張等在卷可稽，被告犯嫌自堪認定。
二、核被告所為，係犯刑法第321條第1項第2、1款毀越窗戶侵入
    住宅竊盜罪嫌。又其前受如犯罪事實欄所載有期徒刑執行完
    畢，有刑案資料查註紀錄表在卷可參，5年內故意再犯本件
    不同罪質有期徒刑以上之罪，為累犯，請依刑法第47條第1
    項規定及釋字第775號解釋意旨審酌加重其刑。至犯罪所得
    ，請依法宣告沒收。另被害人固稱另有損失價值各約1,000
    元之金色及銀色石英錶2只，然此部分為被告所否認，復並
    無積極證據憑佐，尚難率為被告不利之認定，附此敘明。
三、依刑事訴訟法第251條第1項提起公訴。
　  此　致
臺灣桃園地方法院
中　　華　　民　　國　 110　　年　　11　　月　　30　　日
　　　　　　　　　　　　　　　檢　察　官 邱 文 中
本件證明與原本無異
　
中　　華　　民　　國　 110　　年　　12　　月　　10　　日
　　　　　　　　　　　　　　　書  記  官 劉 伯 雄　
參考法條：
中華民國刑法第321條
犯前條第 1 項、第 2 項之罪而有下列情形之一者，處 6 月以
上 5 年以下有期徒刑，得併科 50 萬元以下罰金：
一、侵入住宅或有人居住之建築物、船艦或隱匿其內而犯之。
二、毀越門窗、牆垣或其他安全設備而犯之。
三、攜帶兇器而犯之。
四、結夥三人以上而犯之。
五、乘火災、水災或其他災害之際而犯之。
六、在車站、港埠、航空站或其他供水、陸、空公眾運輸之舟、
    車、航空機內而犯之。
前項之未遂犯罰之。
附件二：
臺灣桃園地方檢察署檢察官起訴書
                                    111年度偵字第20445號
　　被　　　告　謝宗霖　男　33歲（民國00年00月0日生）
　　　　　　　　　　　　住○○市○○區○○路0段000號
　　　　　　　　　　　　國民身分證統一編號：Z000000000號
上列被告因竊盜案件，業經偵查終結，認應提起公訴，茲將犯罪
事實及證據並所犯法條分述如下：
　　　　犯罪事實
一、謝宗霖前因違反毒品危害防制條例案件，經臺灣桃園地方法
    院以106年度審簡字第45號判處有期徒刑4月、2月確定，及
    同院106年度審訴字第982號判處有期徒刑7月，提起上訴後
    ，經臺灣高等法院以107年度上訴字第348號判決駁回上訴確
    定，上開3罪並經臺灣高等法院以107年度聲字第2281號裁定
    應執行有期徒刑2年1月確定，於民國110年1月14日執行完畢
    出監。詎其仍不知悔改，意圖為自己不法之所有，基於竊盜
    之犯意，111年4月4日凌晨3時30分許，至址設桃園市○○區○○
    路00號之內柵國小，翻越學校圍牆進入校園後，再攀爬窗戶
    進入北棟102教室，徒手竊取由蘇人杰教師所保管置於該教
    室之綠色背心28號1件（價值新臺幣【下同】100元）、八寶
    粥2箱（價值560元）、白板板擦1個（價值10元）、鍵盤1個
    （價值299元）、滑鼠1個（價值99元）、電腦螢幕1台（價
    值2,000元）、3D立體口罩1盒（價值250元）、富巧醫用口
    罩1盒（價值250元）、一般口罩1袋（價值100元）、白色收
    納箱1箱（價值200元）（上物品均已發還），及蘇人杰所有
    之canon鏡頭1個、閃光燈1個、相機腳架1支、愛心箱1箱（
    內有現金243元）、摺疊扇1支、隨身音響1台、canon相機1
    台得手，於離開校園之際，遭林長茂發現並報警處理，始悉
    上情。
二、案經桃園市政府警察局大溪分局報告偵辦。
　　　　證據並所犯法條
一、上揭犯罪事實，業據被告謝宗霖於警詢及偵訊時坦承不諱，
    核與證人林長茂、葉柏均於警詢之證述大致相符，並有桃園
    市政府警察局大溪分局扣押筆錄、扣押物品目錄表、贓物認
    領保管單、贓物代保管單各1份及現場暨監視器影像畫面截
    圖照片20張等在卷可稽，足認被告之自白與事實相符，其犯
    嫌洵堪認定。
二、核被告所為，係犯刑法第321條第1項第2款之踰越門窗竊盜
    罪嫌。又查被告前有如犯罪事實欄所載之論罪科刑及執行情形
    ，有本署刑案資料查註紀錄表附卷可憑，其於徒刑執行完畢5年
    內，故意再犯本件有期徒刑以上之罪，為累犯，請參照大法官
    會議釋字第775號解釋意旨及刑法第47條第1項之規定，審酌
    累犯之規定加重其刑。
三、依刑事訴訟法第251條第1項提起公訴。
　　此　致
臺灣桃園地方法院
中　　華　　民　　國　 111　　年　　5 　　月　　24　　日
                              檢  察  官      楊挺宏 
本件正本證明與原本無異
中　　華　　民　　國　 111　　年　　6 　　月　　2 　　日
                              書  記  官      吳鎮德
所犯法條：
中華民國刑法第321條
犯前條第 1 項、第 2 項之罪而有下列情形之一者，處 6 月以
上 5 年以下有期徒刑，得併科 50 萬元以下罰金：
一、侵入住宅或有人居住之建築物、船艦或隱匿其內而犯之。
二、毀越門窗、牆垣或其他安全設備而犯之。
三、攜帶兇器而犯之。
四、結夥三人以上而犯之。
五、乘火災、水災或其他災害之際而犯之。
六、在車站、港埠、航空站或其他供水、陸、空公眾運輸之舟、
    車、航空機內而犯之。
前項之未遂犯罰之。